# 请教关于可辨认无形资产的问题

提问人：abraham5163 时间：2018-03-03 15:38:15
请教专家：我客户现需要收购一家生产型公司，标的公司在收购基准日时，资产仅有货币资金，无其他资产，无负债，净资产与货币资金相等，但小于实收资本。本次收购应不构成业务收购，收购目的为标的公司名下有一专门生产资质，该生产资质不可单独进行出售，转让，因此仅能通过收购股权的目的来完成生产资质的转让。请问，此业务下，生产资质是否可以确认为可辨认无形资产，是否可以通过评估公司的评估报告对该资质进行价值确认。在本案中，还需要注意一些其他的问题么。

回答人：chenyiwei
本案例中被收购方不构成业务，收购的目的就是取得生产资质，此时的生产资质可以确认在收购方合并报表层面的无形资产，其初始计量金额=股权收购价款-收购日被收购方的货币资金余额。